臺灣雲林地方法院刑事判決　　　　　　　 94年度易字第518號
公　訴　人　臺灣雲林地方法院檢察署檢察官
被　　　告　甲○○
上列被告因傷害案件，經檢察官聲請簡易判決處刑（94年度偵字
第4351號），本院虎尾簡易庭認不宜簡易判決處刑，應依通常訴
訟程序審判（原案號：94年度虎簡字第441 號），本院判決如下
：
    主  文
本件公訴不受理。
    理  由
一、公訴意旨略以：如附件聲請簡易判決處刑書之記載。
二、按告訴乃論之罪，其告訴已逾告訴期間者，應諭知不受理之
    判決；該不受理判決，得不經言詞辯論為之；又告訴乃論之
    罪，其告訴應自得為告訴之人知悉犯人之時起，於6 個月內
    為之，刑事訴訟法第303 條第3 款、第307 條、第237 條第
    1 項分別定有明文。
三、本案告訴人乙○告訴被告甲○○傷害案件，起訴書認被告係
    犯刑法第277 條第1 項之傷害罪嫌，依同法第287 條前段之
    規定，係告訴乃論之罪。經查：
(一)、告訴人乙○於民國94年09月08日晚上，在警詢時指稱：「甲
    ○○於94年03月08日晚上08時許，在雲林縣褒忠鄉○○路百
    樂超市旁毆打我。」「因甲○○在80、81年間向我借了新臺
    幣2 萬1 千元，我向他要錢，他便出手毆打我，而且辯稱沒
    有欠我錢。」「我本來打算跟他私下和解，但是甲○○均未
    出面提出和解。」告訴人並提出診斷證明書1 紙為據。由上
    可見，告訴人至遲於80、81年間，已認識被告，且於94年03
    月08日晚上08時許，係因當面向被告催討債務，經被告拒絕
    ，隨即遭被告出手毆打。是告訴人於被毆之際，已明知毆打
    伊之人（犯人）即為被告，當自斯時即行起算告訴人之告訴
    期間，惟因等待被告與其和解未果，告訴人遲至94年09月08
    日，始向警方報案提起本案告訴。告訴人提起告訴之時，已
    逾上開法定告訴期間（6 個月）之規定（告訴期間自94年03
    月08日起，算至同年09月07日止滿6 個月）。
(二)、於94年09月20日，警方因認告訴人提起本案告訴已逾告訴期
    間，又通知告訴人前來詢問並製作筆錄，其內容略以：「（
    問：案發當時你有無項褒忠鄉分駐所或其他警察機關報案？
    ）沒有向任何警察機關報案。（問：案發至你來本所提出傷
    害告訴已經6 個月，本所依規定受理你所提出的傷害告訴案
    ，但是否有效須由地檢署檢察官裁定，你是否能接受？）我
    可以接受。」由上警詢筆錄內容，亦可見告訴人於94年03月
    08日被毆之日起，至同年09月07日止，並未向任何偵查犯罪
    機關提起本案告訴，且警方亦明白告知告訴人其提起本案告
    訴時，已逾6 個月之告訴期間，警方之所以仍予受理其報案
    ，乃出於須由檢察官認定告訴期間是否已經逾期之善意；警
    方之受理告訴人之報案，非認告訴人提起本案告訴未逾告訴
    期間。告訴人對此，亦表示可以接受，並無他詞。是尚難以
    警方受理告訴人提起本案告訴，嗣後並函送被告請檢察官偵
    辦，即認警方有延惰受理告訴人提起本案告訴之情事。從而
    ，本案尚無其他事證足資認定告訴人於上揭法定告訴期間內
    ，曾向檢察官、司法警察官提出本案告訴（刑事訴訟法第24
    2 條第1 項參照）。
四、綜上，告訴人提起本案告訴，顯已逾6 個月之告訴期間，揆
    諸上開規定，爰不經言詞辯論，逕諭知公訴不受理之判決。
五、依刑事訴訟法第542 條、第303 條第3 款、第307 條，判決
    如主文。
中　　華　　民　　國　　94　　年　　11　　月　　30　　日
                  刑事第一庭    審判長法  官  侯廷昌
                                      法  官  王素珍
                                      法  官  楊欣怡
以上正本證明與原本無異。
如不服本判決，應於送達後10日內向本院提出上訴狀（須附繕本
）。
                                      書記官  馮善詮
中　　華　　民　　國　　94　　年　　12　　月　　2 　　日
